# 请教大家一个关于CPA独立性问题

提问人：cjymx 时间：2012-09-20 18:18:59
《职业道德守则》要求注册会计师执行审计和审阅业务以及其他鉴证业务时，应当从实质上和形式上把持独立性，不得因任何利害关系影响其客观性。其中实质上的独立性是一种内心状态，使得注册会计师在提出结论时不受损害职业判断的因素影响，诚信行事，遵循客观和公正原则，保持职业怀疑态度；形式上的独立性是一种外在表现，使得一个理性且掌握充分信息的第三方，在权衡所有相关事实和情况后，认为会计师事务所或审计项目组成员没有损害诚信原则、客观和工作原则或职业怀疑态度。
如果审计人员经常与客户的管理人员一起打高尔夫球，请问这种行为违反了实质上的独立性还是形式上的独立性要求呢？

回答人：chenyiwei
如果仅仅是一起休闲娱乐，不涉及经济利益的交换（例如，各自承担各自的开销），则此类社会交往一般不涉及独立性问题。关键要看是否由客户承担了CPA的相关费用（如使用客户的会员卡打球），或者按照低于市场价格的优惠价格向CPA收取费用。